最高法院民事裁定　　　　　　　　　　　　　　　　八十八年度台聲字第二六三號
　　聲　請　人　戊○○○
　　　　　　　　庚○○○
　　　　　　　　丁 ○ ○
　　　　　　　　己 ○ ○
　　　　　　　　丙○○○
　　　　　　　　乙 ○ ○
　　　　　　　　李 忠 祐
右聲請人因與相對人甲○○等間請求履行契約事件，對於中華民國八十八年一月七日
本院裁定（八十八年度台上字第一二號），聲請再審，本院裁定如左：
    主  文
聲請駁回。
聲請訴訟費用由聲請人負擔。
    理  由
本件聲請人對於本院（下稱原法院）八十八年度台上字第一二號確定裁定（下稱原確
定裁定）聲請再審，其理由略謂：伊不服前訴訟程序第二審判決（下稱原第二審判決
），提起第三審上訴，已於上訴理由狀內具體指摘原第二審判決如何違背法令，原確
定裁定竟認伊之上訴為不合法，矧伊之上訴縱為不合程式，原法院未定期先命補正，
即裁定予以駁回，其適用民事訴訟法第四百八十一條、第四百四十四條第一項規定，
顯有錯誤等語。
查原確定裁定以，前訴訟程序第二審係依證人韓義為、蕭宏毅之證言、聲請人之委託
書、聲請人丙○○○、乙○○、庚○○○為起造人名義之建造執照及使用執照申請書
，認定聲請人與其他地主（包括相對人在內）共同推選代表與建商簽訂合建契約。土
地所有權狀及印鑑章既係由兩造等地主交由選出之地主代表轉交代書李茂洲，則原第
二審判決逕謂聲請人係將土地所有權狀及印鑑章交付李茂洲，就法律觀點而言，應無
錯誤可言。又聲請人出具之委託書載明委託李茂洲代書代辦有關分割等一切事務，則
原第二審判決明聲請人與其他地主共同出具委託書與李茂洲，有經聲請人蓋章之委
託書可稽等語，亦無錯誤，更無理由矛盾可言。聲請人主張原判決上開述為理由矛
盾云云，不無誤會。聲請人復就前訴訟程序第二審取捨證據、認定事實之職權行使，
指摘其為不當，尚難認為對該判決之如何違背法令已有具體之指摘，其上訴為不合法
，因而裁定予以駁回。經核尚無適用法規顯有錯誤情形。又按提起第三審上訴，應於
上訴狀內表明上訴理由，其上訴狀內未表明上訴理由者，上訴人應於提起上訴後二十
日內，提出理由書於原第二審法院，未提出者，法院毋庸命其補正，觀民國八十八年
二月三日修正公布前民事訴訟法第四百七十條第二項及第四百七十一條第一項之規定
自明。是當事人提起第三審上訴，未對第二審判決之如何違背法令有具體之指摘時，
法院毋庸命其補正，而無依民事訴訟法第四百八十一條準用第四百四十四條第一項但
書規定之餘地，自無適用此規定錯誤之可言。從而本件聲請，非有理由。
據上論結，本件聲請應予駁回，並依民事訴訟法第九十五條、第七十八條，裁定如主
文。
中      華      民      國    八十八    年      四      月     三十     日
                              最高法院民事第二庭
                                  審判長法官  曾  桂  香
                                        法官  劉  延  村
                                        法官  徐  璧  湖
                                        法官  劉  福  聲
                                        法官  黃  秀  得
      右正本證明與原本無異
                                              書  記  官
中      華      民      國    八十八    年      五      月     十三     日
